【裁判字號】    95,訴,324
【裁判日期】    950522
【裁判案由】    毒品危害防制條例
【裁判全文】
臺灣基隆地方法院刑事判決               95年度訴字第324號
公  訴  人  臺灣基隆地方法院檢察署檢察官
被      告  乙○○
上列被告因毒品危害防制條例案件，經檢察官提起公訴（95年度
毒偵字第3301號），被告就被訴事實為有罪之陳述，本院合議庭
裁定，由受命法官獨任以簡式審判程序進行審理，判決如下：
    主  文
乙○○施用第一級毒品，累犯，處有期徒刑柒月。
    事  實
一、乙○○前於民國（下同）88年間、89年間因竊盜案件，分別
    經臺灣士林地方法院、本院判處有期徒刑4月、9月確定，嗣
    經裁定定應執行有期徒刑1年，於90年10月26日縮刑期滿執
    行完畢。又因施用第二級毒品案件，經觀察、勒戒後，認無
    繼續施用毒品之傾向，由臺灣基隆地方法院檢察署檢察官於
    90 年1月18日，以89年度毒偵字第2381號為不起訴處分確定
    ，並於同年月20日因無繼續施用傾向，執行完畢釋放出所。
    詎乙○○猶不知悔改，於上開觀察勒戒執行完畢釋放之90年
    1 月20日後5年內，復基於施用第一級毒品之犯意，於94年
    11月10日上午6時50分為警搜索前22小時40分內某時，在臺
    北縣瑞芳鎮○○路67巷2號居住處，以將海洛因摻於香菸內
    之方式，施用第一級毒品海洛因一次。嗣警於94年（起訴書
    誤載為95年）11月10日6時50分，持搜索票至其臺北縣瑞芳
    鎮○○路67巷2號住處搜索，經同意採尿送驗，採得之尿液
    經檢驗結果，呈嗎啡陽性反應而查知上情。
二、案經基隆市警察局第一分局報請臺灣基隆地方法院檢察署檢
    察官偵查起訴。
    理  由
一、本件被告所犯非死刑、無期徒刑、最輕本刑為3年以上有期
    徒刑之罪，或高等法院管轄第一審之案件，被告於本院準備
    程序中，就被訴事實為有罪之陳述，經告以簡式審判程序之
    旨，並聽取檢察官、被告之意見後，本院合議庭裁定由受命
    法官進行簡式審判程序，是本件之證據調查，依刑事訴訟法
    第273條之2規定，不受同法第159條第1項、第161條之2、第
    161條之3、第163條之1及第164條至第170條規定之限制，合
    先敘明。
二、上揭事實業據被告乙○○於本院審理時坦承不諱，且其為警
    查獲後所採尿液檢體經檢驗結果，呈鴉片類、嗎啡陽性反應
    ，此有台灣尖端先進生技醫藥股份有限公司於94年11月18日
    出具之濫用藥物檢驗報告1紙（見偵查卷第14頁）附卷可稽
    。雖被告對其於何時施用海洛因僅約略記得為警查獲前一、
    二日某時，正確時間已不復記憶。惟按海洛因經注射入人體
    後，約有百分之80於24小時內自尿中排出，一般而言，尿液
    中能否驗出嗎啡陽性反應與其投與量、投與途徑、採尿時間
    、個人體質及檢驗方法之靈敏度有關，國外曾有文獻報導，
    注射6毫克之海洛因鹽酸鹽，其代謝嗎啡之平均可檢出時限
    約為26小時，此有行政院衛生署藥物食品檢驗局91年9月8日
    藥檢壹字第8114885號函可參，被告之尿液經送驗結果，
    對嗎啡呈陽性反應，有前述檢驗報告可憑，依此推論，堪認
    被告於94年11月10日上午6時50分為警搜索前22小時40分內
    某時（扣除於94年11月10日6時50分為警搜索，至同日10時
    10 分為警採尿期間，3小時20分內不可能施用海洛因），堪
    認被告應係於94年11月10日6時50分前之22小時40分內某時
    ，確施用海洛因一次，其自白與事實相符，堪以採信。
三、乙○○因施用毒品案件，經觀察、勒戒後，認無繼續施用毒
    品之傾向，由臺灣基隆地方法院檢察署檢察官於90年1月18
    日，以89年度毒偵字第2381號為不起訴處分確定，並於同年
    月20日因無繼續施用傾向，執行完畢釋放等情，有臺灣高等
    法院被告全國前案紀錄表1份在卷足稽，其於觀察勒戒執行
    完畢之90年1月20日釋放後5年內，再犯本件施用毒品犯行，
    符合毒品危害防制條例第23條第2項前段之規定。被告犯行
    事證明確，洵堪認定。
四、核被告所為，係犯毒品危害防制條例第10條第1項之施用第
    一級毒品罪。被告施用前持有第一級毒品海洛因之低度行為
    ，為其施用之高度行為所吸收而不另論罪。又查被告有事實
    欄所載之犯罪科刑執行情形，有臺灣高等法院被告全國前案
    紀錄表在卷可稽，其受有期徒刑之執行完畢後，五年以內再
    犯有期徒刑以上之本罪，為累犯，應依刑法第47條遞予加重
    其刑。查被告經觀察勒戒後，仍未能戒除毒癮，再犯本件施
    用毒品犯行，施用毒品屬自戕行為、犯罪動機、目的、手段
    、品行、智識程度、犯罪所生危害、犯罪後於本院審理中坦
    承犯行等一切情狀，量處如主文所示之刑，以資懲儆。
據上論斷，應依刑事訴訟法第273 條之1 第1 項、第299 條第1
項前段，毒品危害防制條例第10條第1項、第23條第2項，第11條
、第47條，判決如主文。
本案經檢察官甲○○到庭執行職務。
中    華    民    國    95    年    5    月    22   日
                  刑事第二庭  法 官  王敏慧
以上正本證明與原本無異。
對於本件判決如有不服，應於收受送達後10日內，向本院提出上
訴書狀，上訴於臺灣高等法院，並按他造當事人之人數附具繕本
。
中    華    民    國    95    年    5    月    22   日
                              書記官 彭淑芳
附錄本案論罪科刑法條全文：
毒品危害防制條例第10條：
施用第一級毒品者，處6月以上5年以下有期徒刑。
施用第二級毒品者，處3年以下有期徒刑。


司法院資訊處製作；財團法人民間司法改革基金會備份。
